臺灣臺中地方法院刑事判決　　　　　　　　　　　　　九十一年度訴字第九三四號
　　公　訴　人　臺灣臺中地方法院檢察署檢察官
　　被　　　告　乙○○
　　選任辯護人　王信雄
右列被告因違反著作權法案件，經檢察官提起公訴（九十一年度偵字第一０七九號）
，本院判決如左：
      主  文
乙○○共同連續以明知為侵害著作權之物而意圖營利而交付之方法侵害他人之著作權
，累犯，處有期徒刑陸月，如易科罰金，以參佰元折算壹日。扣案如附表所示之盜版
光碟片壹仟零柒拾壹片，均沒收。
    事  實
一、乙○○前曾於民國八十九年間因侵占案件，為本院於八十九年九月五日以八十九
    年度易字第一一九五號判處有期徒刑四月，並經台灣高等法院台中分院於同年十
    二月十一日上訴駁回確定，其後另因竊盜案件，經本院於九十年二月十九日以八
    十九年度易字第四二三三號判處有期徒刑五月確定，而經本院於九十年四月十八
    日以九十年度聲字第一四五二號定其應執行有期徒刑八月，甫於九十年十一月十
    五日執行完畢。竟猶不知悔悟，明知如附表所示之音樂光碟片均係未經滾石國際
    音樂股份有限公司（下稱滾石公司）等唱片發行公司授權或同意而擅自重製其錄
    音著作之盜版品，竟猶與某一姓名、年籍均不詳，綽號「阿國」之成年人共同基
    於意圖營利而交付之方法侵害他人之著作權之概括犯意聯絡，以每小時新台幣（
    下同）一百元之薪資代價受僱於該名成年男子，而自九十一年一月六日下午四時
    許起，在台中市○○路三十一號前擺設攤位，以每片盜版音樂光碟片售價五十元
    之價格販賣交付予不特定之人牟利。迨至同日下午七時二十分許，經警在上址當
    場查獲，並扣得未及賣出如附表所示之盜版音樂光碟片一千零七十一片。
二、案經如附表所示之著作財產權人訴由內政部警政署保安警察第二總隊第三大隊報
    請臺灣臺中地方法院檢察署檢察官偵查起訴。
    理  由
一、訊據被告乙○○固對其確於上開時、地，受僱設攤販售音樂光碟片而為警查獲等
    事實供承不諱，並有臨檢紀錄表及扣押物品清單附卷足參，且有如附表所示之盜
    版音樂光碟片四百五十一片扣案可憑；惟仍矢口否認其有何侵害著作權之犯行，
    辯稱：其不知所販賣之音樂光碟片均係侵害他人著作權之盜版物品，且其係當日
    始受僱而開始販售光碟片，並非恃此維生之常業犯等情。經查：（一）扣案如附
    表所示之音樂光碟片均係侵害滾石公司等音樂著作權人之盜版物品等情，業據告
    訴代理人甲○○於警詢時指訴甚詳，並有扣押物品清單及勘驗筆錄附卷足參，且
    有如附表所示之音樂光碟片扣案足稽，是被告上開販售之音樂光碟片確均係侵害
    他人著作權之物甚明。（二）而查，被告前既自承其販售之音樂光碟片均係以五
    十元之價格出售，其當日係負責在攤位旁看顧客人有無將錢投入付款箱內等語在
    卷，則依被告係以顯然低於市價甚多之價格販售上開音樂光碟片，並僅站在攤位
    旁看顧客人有無付款等情觀之，應已足認定被告確係明知上開音樂光碟片均係侵
    害他人著作權之盜版物品，且乃因擔心販售盜版光碟片將遭警查緝，始於一旁觀
    看並監督購買之顧客付款與否無疑，蓋依一般常理而言，店家豈有於出售音樂光
    碟片時，不直接向購物之客人索取價款，而任由客人選擇是否投擲金錢於付款箱
    之可能，從而，被告辯稱其為警查獲時，始知悉販售之音樂光碟片係盜版物品云
    云，委無足取。（三）至被告辯稱其係自當日下午四時許起，以每小時一百元之
    代價受僱於某一年約四、五十歲之成年人，始開始販售如附表所示之音樂光碟片
    ，當日共售出價值約五千元之音樂光碟片等語，既核與證人即長期在上址擺設攤
    位之林川皓與何文華分別證稱，被告係當日始開始擺設該攤位販售光碟片，且約
    三小時即為警查獲，其等昔日均未曾見被告在此擺設攤位，該攤位係某一年約四
    、五十歲綽號「阿國」者所有而擺設者等語相符，則依被告擺設上開攤位之時間
    甚短而僅有三小時餘，且被告每小時僅可賺取一百元之薪資代價觀之，被告自尚
    難據此以營生，而無成立刑法上所謂反覆以同種類行為為目的之社會活動之職業
    性犯罪而言之常業犯之餘地，亦即被告辯稱其非屬常業犯等語，應堪予採信。本
    件事證明確，被告之犯行，堪以認定。
二、被告明知販入之盜版音樂光碟片係侵害他人錄音著作權之物，猶販賣交付予不特
    定人牟利，係屬著作權法第八十七條第二款所定明知為侵害著作權之物而意圖營
    利而交付之侵害著作權行為，核其所為，係犯著作權法第九十三條第三款之罪。
    公訴意旨認被告上開所為，應依違反著作權法第九十四條、第九十三條第三款侵
    害他人著作權之常業犯處斷，尚有未洽，惟起訴事實相同，爰依法變更起訴法條
    ，併予敘明。被告與綽號「阿國」之成年男子間，就上開犯行，有犯意聯絡及行
    為分擔，為共同正犯。被告所為前開數行為，時間緊接，犯罪構成要件復相同，
    顯係基於概括之犯意為之，為連續犯，爰依刑法第五十六條之規定以一罪論，並
    加重其刑。被告以一侵害他人之著作權之犯行，同時侵害如附表所示之數著作財
    產權人之權利，為想像競合犯，應依刑法第五十五條規定，論以情節較重之侵害
    他人之著作權一罪。被告前曾因侵占案件，為本院於八十九年九月五日以八十九
    年度易字第一一九五號判處有期徒刑四月，並經台灣高等法院台中分院於同年十
    二月十一日上訴駁回確定，其後另因竊盜案件，經本院於九十年二月十九日以八
    十九年度易字第四二三三號判處有期徒刑五月確定，而經本院於九十年四月十八
    日以九十年度聲字第一四五二號定其應執行有期徒刑八月，甫於九十年十一月十
    五日執行完畢，此有台灣台中地方法院檢察署刑案資料查註紀錄表及台灣高等法
    院被告全國前案紀錄表在卷可按，其於五年內再犯本件有期徒刑以上之罪，為累
    犯，應依刑法第四十七條之規定，並遞加重其刑。本院審酌被告犯罪之動機、目
    的、手段、所生危害及其犯罪後猶矯飾犯行之態度等一切情狀，量處如主文所示
    之刑，並諭知易科罰金之折算標準。扣案之盜版音樂光碟片一千零七十一片，均
    係共犯即綽號「阿國」者所有，且供犯本罪所用之物，業據被告供承在卷，應依
    刑法第三十八條第一項第二款之規定宣告沒收。
據上論斷，應依刑事訴訟法第二百九十九條第一項前段、第三百條，著作權法第九十
三條第三款，刑法第十一條前段、第二十八條、第五十六條、第五十五條、第四十七
條、第四十一條第一項前段、第三十八條第一項第二款，罰金罰鍰提高標準條例第二
條，判決如主文。
中      華      民      國      九十一    年      六    月    十四      日
                                台灣台中地方法院刑事第二庭
                                        法  官  許  惠  瑜
右正本證明與原本無異。
如不服本判決，應於送達後十日內向本院提出上訴狀（須附繕本），上訴於台灣高等
法院台中分院。
                                        書記官
中      華      民      國      九十一    年      六    月    十四      日
附錄論罪科刑法條：
著作權法第九十三條第三款：
有左列情形之一者，處二年以下有期徒刑，得併科新臺幣十萬元以下罰金：
三、以第八十七條各款方法之一侵害他人之著作權者。
著作權法第八十七條第二款：
有下列情形之一者，除本法另有規定外，視為侵害著作權或製版權：
二、明知為侵害著作權或製版權之物而散布或意圖散布而陳列或持有或意圖營利而交
    付者。
附表：
編號  盜版光碟片          數量      侵害歌曲名稱        著作財產權公司名稱
一    陳昇「五十米深藍」  二００片  「五十米深藍」等      滾石公司
二    林憶蓮「原來」      七四片    「紙飛機」等          科藝百代公司
三    鄭秀文「溫柔」      一一九片  「交換溫柔」等        華納公司
四    王力宏「唯一」      一０八片  「唯一」等            新力公司
五    彭佳慧「情歌手」    一三０片  「情歌手」等          博德曼公司
六    費翔「野花」        四七片    「野花」等            豐華公司
七    高慧君「忘了」      七四片    「忘了」等            環球公司
八    張學友「熱」        七三片    「天氣這麼熱」等      上華公司
九    蘇永康「悲傷止步」  六六片    「悲傷止步」等        福茂公司
十    伍佰「夢的河流」七八片    「夢的河流」等        魔岩公司
十一  容祖兒「說真的」    五四片    「說真的」等          艾迴公司
十二  動力火車「不斷電」  四八片    「忠孝東路走九遍」等  華研公司
